extensions/2696307_словарь-орфографии-вики/2696307-1.103/dictionaries/ru_RU.aff
FLAG num
SFX 601 Y 1
SFX 601 и ятся и
SFX 2258 Y 1
SFX 2258 н ски н
SFX 1820 Y 1
SFX 1820 ю яющем ю
SFX 2947 Y 1
SFX 2947 ц чеством ц
SFX 2774 Y 1
SFX 2774 и лялось и
SFX 870 Y 1
SFX 870 и ку и
SFX 825 Y 1
SFX 825 к чной к
SFX 836 Y 1
SFX 836 к чное к
SFX 2148 Y 1
SFX 2148 м чное м
SFX 2138 Y 1
SFX 2138 м чной м
SFX 2740 Y 1
SFX 2740 и овая и
SFX 1951 Y 1
SFX 1951 а ичать а
SFX 1074 Y 1
SFX 1074 а ием а
SFX 155 Y 1
SFX 155 а ей а
SFX 1608 Y 1
SFX 1608 и но и
SFX 2368 Y 1
SFX 2368 к чностей к
SFX 2369 Y 1
SFX 2369 а ову а
SFX 799 Y 1
SFX 799 ю явшую ю
SFX 1598 Y 1
SFX 1598 ы ьем ы
SFX 1034 Y 1
SFX 1034 а иями а
SFX 1158 Y 1
SFX 1158 й онное й
SFX 352 Y 1
SFX 352 и уюся и
SFX 2783 Y 1
SFX 2783 и лявшись и
SFX 2465 Y 1
SFX 2465 ц чали ц
SFX 459 Y 1
SFX 459 а иков а
SFX 2782 Y 1
SFX 2782 и ляемся и
SFX 2752 Y 1
SFX 2752 и овому и
SFX 2679 Y 1
SFX 2679 и никам и
SFX 2366 Y 1
SFX 2366 к чность к
SFX 2779 Y 1
SFX 2779 и ляешься и
SFX 705 Y 1
SFX 705 ю яясь ю
SFX 759 Y 1
SFX 759 м сть м
SFX 1502 Y 1
SFX 1502 н скому н
SFX 1180 Y 1
SFX 1180 а иной а
SFX 590 Y 1
SFX 590 в ема в
SFX 942 Y 1
SFX 942 и кой и
SFX 150 Y 1
SFX 150 л ниям л
SFX 1292 Y 1
SFX 1292 й хся й
SFX 1504 Y 1
SFX 1504 н ского н
SFX 541 Y 1
SFX 541 к чка к
SFX 548 Y 1
SFX 548 к чки к
SFX 2773 Y 1
SFX 2773 и лялся и
SFX 1560 Y 1
SFX 1560 м чка м
SFX 1561 Y 1
SFX 1561 м чки м
SFX 1267 Y 1
SFX 1267 а иными а
SFX 2524 Y 1
SFX 2524 ю яемому ю
SFX 645 Y 1
SFX 645 ю яем ю
SFX 821 Y 1
SFX 821 м стями м
SFX 2500 Y 1
SFX 2500 ц чая ц
SFX 2527 Y 1
SFX 2527 ю яемое ю
SFX 2526 Y 1
SFX 2526 ю яемой ю
SFX 1291 Y 1
SFX 1291 ю ясь ю
SFX 2483 Y 1
SFX 2483 ц чало ц
SFX 499 Y 1
SFX 499 а иком а
SFX 1505 Y 1
SFX 1505 н ских н
SFX 982 Y 1
SFX 982 й ческой й
SFX 983 Y 1
SFX 983 й ческое й
SFX 890 Y 1
SFX 890 к ческой к
SFX 544 Y 1
SFX 544 к чке к
SFX 891 Y 1
SFX 891 к ческое к
SFX 2537 Y 1
SFX 2537 т ции т
SFX 874 Y 1
SFX 874 е ою е
SFX 1293 Y 1
SFX 1293 й мися й
SFX 2453 Y 1
SFX 2453 у ённых у
SFX 1578 Y 1
SFX 1578 м чке м
SFX 61 Y 1
SFX 61 и ою и
SFX 2486 Y 1
SFX 2486 ц чавши ц
SFX 576 Y 1
SFX 576 в емой в
SFX 570 Y 1
SFX 570 в емое в
SFX 1898 Y 1
SFX 1898 ю ённых ю
SFX 1282 Y 1
SFX 1282 и ной и
SFX 1407 Y 1
SFX 1407 и ное и
SFX 1157 Y 1
SFX 1157 й онном й
SFX 2466 Y 1
SFX 2466 ц чавший ц
SFX 2417 Y 1
SFX 2417 а овы а
SFX 2562 Y 1
SFX 2562 т ций т
SFX 1394 Y 1
SFX 1394 и ными и
SFX 832 Y 1
SFX 832 а ицах а
SFX 620 Y 1
SFX 620 л ньях л
SFX 2359 Y 1
SFX 2359 а овой а
SFX 2344 Y 1
SFX 2344 и ляем и
SFX 1152 Y 1
SFX 1152 й онной й
SFX 2753 Y 1
SFX 2753 и овое и
SFX 1613 Y 1
SFX 1613 и овой и
SFX 1496 Y 1
SFX 1496 н скую н
SFX 1592 Y 1
SFX 1592 ы ье ы
SFX 2184 Y 1
SFX 2184 к чнее к
SFX 2968 Y 1
SFX 2968 а ет а
SFX 63 Y 1
SFX 63 в ет в
SFX 2457 Y 1
SFX 2457 у ённую у
SFX 2340 Y 1
SFX 2340 и ляйте и
SFX 2503 Y 1
SFX 2503 ц чаю ц
SFX 2754 Y 1
SFX 2754 и ового и
SFX 1902 Y 1
SFX 1902 ю ённую ю
SFX 1962 Y 1
SFX 1962 а ичавший а
SFX 2525 Y 1
SFX 2525 ю яемом ю
SFX 801 Y 1
SFX 801 ю явшими ю
SFX 1840 Y 1
SFX 1840 и ленный и
SFX 1493 Y 1
SFX 1493 н ская н
SFX 2950 Y 1
SFX 2950 ц чествами ц
SFX 1173 Y 1
SFX 1173 а ину а
SFX 946 Y 1
SFX 946 а ий а
SFX 1060 Y 1
SFX 1060 а ие а
SFX 981 Y 1
SFX 981 й ческом й
SFX 64 Y 1
SFX 64 в ешь в
SFX 889 Y 1
SFX 889 к ческом к
SFX 2824 Y 1
SFX 2824 е ие е
SFX 2124 Y 1
SFX 2124 е ий е
SFX 2463 Y 1
SFX 2463 у ённая у
SFX 1817 Y 1
SFX 1817 ю яющие ю
SFX 655 Y 1
SFX 655 ю яющий ю
SFX 1289 Y 1
SFX 1289 ь ятся ь
SFX 2454 Y 1
SFX 2454 у ёнными у
SFX 569 Y 1
SFX 569 в емом в
SFX 1220 Y 1
SFX 1220 о ые о
SFX 484 Y 1
SFX 484 ю ятся ю
SFX 2946 Y 1
SFX 2946 ц честву ц
SFX 1398 Y 1
SFX 1398 и ном и
SFX 421 Y 1
SFX 421 у ёт у
SFX 865 Y 1
SFX 865 к чкою к
SFX 1909 Y 1
SFX 1909 ю ённая ю
SFX 1956 Y 1
SFX 1956 а ичайте а
SFX 2174 Y 1
SFX 2174 м чкою м
SFX 2363 Y 1
SFX 2363 к чностями к
SFX 2677 Y 1
SFX 2677 и никах и
SFX 1899 Y 1
SFX 1899 ю ёнными ю
SFX 2528 Y 1
SFX 2528 ю яемого ю
SFX 980 Y 1
SFX 980 й ческому й
SFX 888 Y 1
SFX 888 к ческому к
SFX 2615 Y 1
SFX 2615 а ив а
SFX 447 Y 1
SFX 447 а ик а
SFX 1601 Y 1
SFX 1601 ю ёт ю
SFX 1774 Y 1
SFX 1774 я ёт я
SFX 939 Y 1
SFX 939 у ёмтесь у
SFX 496 Y 1
SFX 496 а иками а
SFX 1453 Y 1
SFX 1453 й онны й
SFX 663 Y 1
SFX 663 ю ялся ю
SFX 2502 Y 1
SFX 2502 ц чают ц
SFX 1035 Y 1
SFX 1035 а иям а
SFX 794 Y 1
SFX 794 м стей м
SFX 148 Y 1
SFX 148 л ниях л
SFX 2321 Y 1
SFX 2321 и ляв и
SFX 2554 Y 1
SFX 2554 в емостей в
SFX 2341 Y 1
SFX 2341 и ляешь и
SFX 2841 Y 1
SFX 2841 е ими е
SFX 589 Y 1
SFX 589 в емо в
SFX 691 Y 1
SFX 691 ю яются ю
SFX 2613 Y 1
SFX 2613 и овом и
SFX 2649 Y 1
SFX 2649 а ишь а
SFX 621 Y 1
SFX 621 л ньями л
SFX 2451 Y 1
SFX 2451 а ил а
SFX 1961 Y 1
SFX 1961 а ичаем а
SFX 565 Y 1
SFX 565 в емыми в
SFX 693 Y 1
SFX 693 ю яйтесь ю
SFX 1883 Y 1
SFX 1883 л тый л
SFX 2558 Y 1
SFX 2558 ю яема ю
SFX 2339 Y 1
SFX 2339 и лял и
SFX 824 Y 1
SFX 824 к чною к
SFX 1597 Y 1
SFX 1597 ы ьям ы
SFX 2137 Y 1
SFX 2137 м чною м
SFX 2482 Y 1
SFX 2482 ц чать ц
SFX 2212 Y 1
SFX 2212 к чней к
SFX 2293 Y 1
SFX 2293 а им а
SFX 1031 Y 1
SFX 1031 а ии а
SFX 644 Y 1
SFX 644 ю яет ю
SFX 2424 Y 1
SFX 2424 и ляемый и
SFX 869 Y 1
SFX 869 и ками и
SFX 2573 Y 1
SFX 2573 е им е
SFX 1958 Y 1
SFX 1958 а ичаешь а
SFX 1818 Y 1
SFX 1818 ю яющею ю
SFX 1816 Y 1
SFX 1816 ю яющим ю
SFX 665 Y 1
SFX 665 ю ялись ю
SFX 1709 Y 1
SFX 1709 и ны и
SFX 2591 Y 1
SFX 2591 т цией т
SFX 1185 Y 1
SFX 1185 о ым о
SFX 2780 Y 1
SFX 2780 и ляется и
SFX 2771 Y 1
SFX 2771 и ляюсь и
SFX 2933 Y 1
SFX 2933 ц чка ц
SFX 2929 Y 1
SFX 2929 ц чки ц
SFX 2345 Y 1
SFX 2345 и лявший и
SFX 1171 Y 1
SFX 1171 а ины а
SFX 1143 Y 1
SFX 1143 а ин а
SFX 640 Y 1
SFX 640 ю яйте ю
SFX 530 Y 1
SFX 530 о ый о
SFX 2328 Y 1
SFX 2328 и ляй и
SFX 80 Y 1
SFX 80 ь ями ь
SFX 1468 Y 1
SFX 1468 н ском н
SFX 2945 Y 1
SFX 2945 ц чке ц
SFX 2553 Y 1
SFX 2553 в емости в
SFX 1147 Y 1
SFX 1147 й онными й
SFX 2365 Y 1
SFX 2365 к чностью к
SFX 2364 Y 1
SFX 2364 к чностям к
SFX 2777 Y 1
SFX 2777 и ляйтесь и
SFX 2354 Y 1
SFX 2354 я ёю я
SFX 615 Y 1
SFX 615 л нье л
SFX 65 Y 1
SFX 65 в ете в
SFX 2459 Y 1
SFX 2459 у ённому у
SFX 2343 Y 1
SFX 2343 и ляет и
SFX 2504 Y 1
SFX 2504 ц чайте ц
SFX 984 Y 1
SFX 984 й ческого й
SFX 892 Y 1
SFX 892 к ческого к
SFX 1482 Y 1
SFX 1482 н ской н
SFX 1503 Y 1
SFX 1503 н ское н
SFX 1904 Y 1
SFX 1904 ю ённому ю
SFX 583 Y 1
SFX 583 к чек к
SFX 2119 Y 1
SFX 2119 л теле л
SFX 1549 Y 1
SFX 1549 м чек м
SFX 2660 Y 1
SFX 2660 а енный а
SFX 2481 Y 1
SFX 2481 у ённое у
SFX 2461 Y 1
SFX 2461 у ённой у
SFX 2118 Y 1
SFX 2118 л телей л
SFX 935 Y 1
SFX 935 у ётесь у
SFX 1906 Y 1
SFX 1906 ю ённой ю
SFX 1907 Y 1
SFX 1907 ю ённое ю
SFX 2316 Y 1
SFX 2316 ю ётесь ю
SFX 1815 Y 1
SFX 1815 ю яющими ю
SFX 2633 Y 1
SFX 2633 а ила а
SFX 582 Y 1
SFX 582 ю яв ю
SFX 2342 Y 1
SFX 2342 и ляете и
SFX 862 Y 1
SFX 862 к чна к
SFX 2213 Y 1
SFX 2213 м чна м
SFX 642 Y 1
SFX 642 ю яешь ю
SFX 2487 Y 1
SFX 2487 а ите а
SFX 96 Y 1
SFX 96 в ешься в
SFX 664 Y 1
SFX 664 ю ялось ю
SFX 1418 Y 1
SFX 1418 и ному и
SFX 817 Y 1
SFX 817 к чными к
SFX 2133 Y 1
SFX 2133 м чными м
SFX 808 Y 1
SFX 808 ю явшее ю
SFX 764 Y 1
SFX 764 а ица а
SFX 1419 Y 1
SFX 1419 и ного и
SFX 2371 Y 1
SFX 2371 и ней и
SFX 551 Y 1
SFX 551 к чкам к
SFX 543 Y 1
SFX 543 к чку к
SFX 2536 Y 1
SFX 2536 т цию т
SFX 1564 Y 1
SFX 1564 м чкам м
SFX 1577 Y 1
SFX 1577 м чку м
SFX 2506 Y 1
SFX 2506 ц чаешь ц
SFX 550 Y 1
SFX 550 к чками к
SFX 1563 Y 1
SFX 1563 м чками м
SFX 2776 Y 1
SFX 2776 и лялась и
SFX 1959 Y 1
SFX 1959 а ичаете а
SFX 162 Y 1
SFX 162 л нный л
SFX 1160 Y 1
SFX 1160 м нный м
SFX 1151 Y 1
SFX 1151 й онною й
SFX 2557 Y 1
SFX 2557 ю яемо ю
SFX 822 Y 1
SFX 822 м стям м
SFX 1183 Y 1
SFX 1183 о ыми о
SFX 831 Y 1
SFX 831 а ице а
SFX 859 Y 1
SFX 859 к чен к
SFX 844 Y 1
SFX 844 к чно к
SFX 692 Y 1
SFX 692 ю яюсь ю
SFX 2419 Y 1
SFX 2419 т ция т
SFX 2194 Y 1
SFX 2194 м чен м
SFX 2116 Y 1
SFX 2116 л тели л
SFX 2193 Y 1
SFX 2193 м чно м
SFX 1814 Y 1
SFX 1814 ю яющих ю
SFX 2460 Y 1
SFX 2460 у ённом у
SFX 697 Y 1
SFX 697 ю яетесь ю
SFX 2117 Y 1
SFX 2117 л телем л
SFX 2112 Y 1
SFX 2112 л телями л
SFX 698 Y 1
SFX 698 ю яемся ю
SFX 936 Y 1
SFX 936 у ёмся у
SFX 1905 Y 1
SFX 1905 ю ённом ю
SFX 945 Y 1
SFX 945 и кою и
SFX 532 Y 1
SFX 532 к чный к
SFX 819 Y 1
SFX 819 к чные к
SFX 2572 Y 1
SFX 2572 и ников и
SFX 2135 Y 1
SFX 2135 м чные м
SFX 1499 Y 1
SFX 1499 м чный м
SFX 1156 Y 1
SFX 1156 й онному й
SFX 805 Y 1
SFX 805 ю явшему ю
SFX 2279 Y 1
SFX 2279 а ит а
SFX 641 Y 1
SFX 641 ю яй ю
SFX 826 Y 1
SFX 826 а иц а
SFX 2462 Y 1
SFX 2462 у ённого у
SFX 2317 Y 1
SFX 2317 ю ёмся ю
SFX 98 Y 1
SFX 98 в емся в
SFX 1863 Y 1
SFX 1863 и ла и
SFX 1807 Y 1
SFX 1807 и ли и
SFX 2680 Y 1
SFX 2680 и ника и
SFX 809 Y 1
SFX 809 ю явшего ю
SFX 1908 Y 1
SFX 1908 ю ённого ю
SFX 806 Y 1
SFX 806 ю явшем ю
SFX 701 Y 1
SFX 701 ю яющийся ю
SFX 2951 Y 1
SFX 2951 ц чествам ц
SFX 2561 Y 1
SFX 2561 т циям т
SFX 2523 Y 1
SFX 2523 ю яемою ю
SFX 2657 Y 1
SFX 2657 а или а
SFX 979 Y 1
SFX 979 й ческою й
SFX 1813 Y 1
SFX 1813 ю яющую ю
SFX 887 Y 1
SFX 887 к ческою к
SFX 568 Y 1
SFX 568 в емому в
